臺灣臺南地方法院民事裁定　　　　　　　　95年度破字第24號
聲　請　人　兆豐國國際商業銀行股份有限公司
法定代理人　丙○○
代　理　人　乙○○
代　理　人　游啟璋律師
相　對　人　東雲股份有限公司
法定代理人　甲○○
上列當事人間聲請宣告破產事件，本院裁定如下：
    主  文
聲請駁回。
程序費用新台幣伍仟元由聲請人負擔。
    理  由
一、本聲請意旨略以：
  (一)相對人公司前為聚酯纖維廠擴建案，向聲請人（聲請人原為
    中國國際商業銀行，因合併現更名為兆豐國際商業銀行）、
    臺灣銀行、中國輸出入銀行、土地銀行等金融機構辦理聯合
    貸款案，由聲請人擔任主辦銀行，銀行團目前對於相對人公
    司之授信金額達1,197,532,269元。另聲請人對於相對人公
    司有481,556,652元之債權、臺灣銀行對相對人公司有79,
    339,368元之債權及土地銀行對相對人公司有817,186,035元
    之債權。上開債權均已屆清償期，惟相對人公司迄未清償。
  (二)相對人公司因積欠多家銀行鉅額債務，無法清償，債權人之
    一上海商業儲蓄銀行遂於94年4、5月間向本院提起宣告相對
    人公司破產之聲請，由本院以94年度破字第3號受理，及於
    95 年5月29日裁定宣告相對人公司破產在案。詎相對人公司
    不服該裁定，提起抗告，由臺灣高等法院台南分院廢棄本院
    上開裁定發回鈞院。
  (三)按臺灣高等法院台南分院廢棄本院94年度破字第3號裁定之
    理由，係以相對人公司之財產已為債權設定抵押權擔保，於
    債權人行使別除權後，破產財團可能已不敷清償財團費用及
    財團債務。惟據聲請人瞭解相對人公司及有價值新台幣30億
    元且未設定擔保物權之財產信託予他人，其信託目的並無積
    極性產生收益，僅將資產所有權移轉予第三人，用以隱匿財
    產，避免債權人追償及為法院破產宣告效力所及。又相對人
    公司將財產信託後，除由受託人每年固定收取高額報酬，又
    復停止支付各項利息，如相對人公司不信託名下財產，每年
    即可多出4,500,000元之現金，用以支付破產程序費用、財
    團債務及財團費用，並無問題。更何況，依據勤業眾信會計
    師事務所對於相對人公司現金活動管理報告，相對人公司截
    至95年6月30日止，信金部位總計408,180,986元，既使扣除
    受限制帳戶，剩餘可動用現金部位亦高達366,539,65 5元，
    如論用以支付破產程序費用、財團債務及財團費用，或清償
    債務，均無問題。惟香味人公司確有透過信託方式隱匿財產
    ，及迄未清償債務之舉，造成債權人極大損失，爰提起本院
    聲請，請准宣告相對人公司破產，以保帳債權人權益等語。
二、按關於和解或破產之程序，除本法有規定外，準用民事訴訟
    法之規定。破產法第5條參照。又當事人不得就已起訴之事
    件，於訴訟繫屬中，更行起訴；原告之訴，有違背第253 條
    、第263條第2項之規定，或其訴訟標的為確定判決之效力所
    及者，法院應以裁定駁回之。此觀民事訴訟法第253條及第
    249 條第1項第7款即明。
三、經查：本件聲請人固以上開事由，聲請本院宣告相對人公司
    破產。然訴外人上海商業銀行前於94年間，為相對人公司宣
    告破產一案，向本院提出聲請，由本院以94年度破字第3號
    受理後，已於95年5月29日裁定宣告相對人公司破產在案。
    嗣因相對人公司不服該裁定，提起抗告，由臺灣高等法院台
    南分院以95年度破抗字第6、7號另為審理，並於95年7月31
    日廢棄本院上開裁定。惟第三人中華開發工業銀行股份有限
    公司因不服該裁定，復提出抗告，故由最高法院以95年度台
    抗字第715號審理，及於95年11月17日裁定，廢棄臺灣高等
    法院台南分院所為之95年度破抗字第6、7號裁定，發回臺灣
    高等法院台南分院更為裁定，全案現由臺灣高等法院台南分
    院以95年度破抗字第1號審理中等情，業經本院查明，並有
    本院94年度破字第3號裁定、臺灣高等法院台南分院95年度
    破抗字第6、7號裁定及最高法院95年度台抗字第715號裁定
    在卷可參。經參照上開最高法院發回意旨，臺灣高等法院台
    南分院對於破產之聲請有無理由，並無不能自為調查之情，
    應自行調查審認，再為妥適裁判，而非發回本院查明處置。
    是以，相對人公司破產乙案，已由臺灣高等法院台南分院進
    行實質調查及審認，聲請人於全案尚未審結前，就同一事件
    ，復提起本件聲請，除造成訴訟程序重複審理，亦有違一事
    不再理之精神，及造成前後裁判歧異之可能，並非適當。爰
    依破產法第5條準用民事訴訟法第253條之規定，認本件聲請
    人之聲請，並非合法，應予駁回。
四、按訴訟費用，由敗訴之當事人負擔。法院為終局判決時，應
    依職權為訴訟費用之裁判。民事訴訟法第78條及第87條第1
    項分別定有明文。本件聲請，除經聲請人支出聲請費5,000
    元外，兩造未有其餘費用支出，本件訴訟費用額即為5,000
    元，爰於主文第2項併為訴訟費用負擔之諭知。
五、依破產法第5條、民訴78條、第87條第1項裁定如主文。
中　　華　　民　　國　　96　　年　　3 　　月　　26　　日
                  民事第五庭    法　官　許蕙蘭
以上正本係照原本作成
如對本裁定抗告須於裁定送達後10日內向本院提出抗告狀，並應
繳納抗告費新台幣45元整。
中　　華　　民　　國　　96　　年　　3 　　月　　26　　日
                                書記官　黃鋕偉
